【裁判字號】    90,易,81
【裁判日期】    900312
【裁判案由】    竊盜
【裁判全文】
臺灣士林地方法院刑事判決                              九十年度易字第八一號
    公  訴  人  臺灣士林地方法院檢察署檢察官
    被      告  乙○○
右列被告因竊盜案件，經檢察官提起公訴（八十九年度偵字第一０五六七號），本院
判決如左：
    主  文
乙○○連續踰越安全設備竊盜，累犯，處有期徒刑壹年。於刑之執行前，令入勞動場
所強制工作參年。
    事  實
一、乙○○
  (一)於民國八十年間，因犯竊盜罪，經本院以八十年度訴字第三六八號判決有期徒刑
    八月，上訴後，經最高法院以八十年度臺上字第四五六二號駁回上訴確定，刑期
    起算日期為八十年八月二十六日，指揮書執畢日期為八十年十二月八日。
  (二)又於八十一年間，因犯竊盜罪，經本院以八十一年度訴字第一一三三號判決有期
    徒刑一年二月，上訴後，經臺灣高等法院以八十二年度上訴字第三六一二號駁回
    上訴確定；另於八十二年間，因違反麻醉藥品管理條例案件，經臺灣臺北地方法
    院以八十二年度易字第二四四八號判決有期徒刑七月確定。違反麻醉藥品管理條
    例案件部分，刑期起算日期為八十二年七月二十八日，指揮書執畢日期為八十三
    年一月八日，嗣接續執行前開竊盜罪部分，刑期起算日期為八十三年一月九日，
    指揮書執畢日期為八十四年三月八日。
  (三)再於八十二年間，因犯竊盜罪及違反麻醉藥品管理條例等案件，經本院以八十二
    年度訴字第三七五號判決應執行有期徒刑一年確定，於右揭(二)案件執行完畢後，
    自八十四年三月九日起接續執行，指揮書執畢日期為八十五年三月八日。
  (四)嗣前開(二)(三)部分案件經定應執行刑結果為有期徒刑二年六月確定，經換發指揮書
    ，刑期起算日期為八十二年七月二十八日，指揮書執畢日期為八十四年十二月八
    日，後於八十三年十一月二十一日縮短刑期假釋出監，於八十四年十一月二十二
    日縮刑期滿執行完畢（構成累犯）。
  (五)復於八十九年間，又因犯竊盜罪，經臺灣苗栗地方法院以八十九年度易字第三四
    一號判決有期徒刑十月，上訴後，經臺灣高等法院臺中分院以八十九年度上易字
    第一九六六號駁回上訴確定，於九十年一月十日送監執行。
二、乙○○有上述犯罪科刑執行前科，猶不知悔改，竟基於意圖為自己不法之所有之
    概括犯意，先於八十九年九月十五日上午九時三十分許，至臺北縣汐止市○○○
    路○段一五八號五樓頂樓即六樓加蓋部分之丙○○住宅，見窗戶未上鎖，隨即徒
    手打開窗戶，攀爬而踰越安全設備侵入該住宅，竊取屋內客廳櫃子上之男用卡西
    歐廠牌手錶乙支、黑色都彭牌打火機乙個、手套乙付（起訴書漏載）等財物，合
    計價值約新台幣（下同）五千元，得手後，連續於同日上午十時三十分許，至隔
    鄰之臺北縣汐止市○○○路○段一六０之一號五樓之甲○○住宅，先按門鈴確定
    無人在家後，繼之從門前鞋櫃內搜尋竊得大門鑰匙乙支，並持之啟門入內而無故
    侵入該住宅（所涉無故侵入住宅部分未據告訴亦未據起訴），隨即著手在客廳搜
    尋財物未果，適有某婦人發覺有異前來詢問，乙○○佯稱係幫忙看房子，迨該婦
    人離去後，又進入房間竊取衣櫥內擺置之仿製珍珠項鍊乙條、手錶乙支等財物，
    合計價值約一、二百元。得手後，欲離開時為聞訊而至之住戶發現，乙○○為脫
    免逮捕而急忙下樓逃逸，不慎扭傷跌倒，造成其左側脛骨骨折之傷害，終為隨後
    趕至之丙○○及其他鄰居合力制服逮捕並報警查獲，並在其身上起出前開所竊得
    之贓物。
三、案經甲○○就竊盜罪部分提出告訴，由臺北縣警察局汐止分局報請臺灣士林地方
    法院檢察署檢察官偵查起訴。
    理  由
一、右揭竊盜之事實，業據被告乙○○於警訊、檢察官偵查及本院審理時坦承不諱，
    核與被害人丙○○於警訊時、告訴人甲○○於警訊及檢察官偵查中指述情節一致
    ，復有贓物照片乙張及丙○○、甲○○出具之贓物領據二紙在卷足憑，足見被告
    自白與事實相符，本件事證明確，被告竊盜犯行洵堪認定，應依法論科。
二、按窗戶具有防閑之效用，為安全設備；再按毀越門扇而入室行竊，其越入行為即
    屬侵入住宅，已結合於所犯加重竊盜之罪質中，無更行構成侵入住宅罪之理，最
    高法院著有二十七年上字第一八八七號判例可資參照，是被告踰越安全設備無故
    侵入丙○○住宅竊盜犯行，本即無待被害人就無故侵入住宅部分提出告訴，公訴
    人誤此部分為未據告訴致未起訴，容有誤會，附此敘明。核被告所為，係犯刑法
    第三百二十一條第一項第二款之踰越安全設備竊盜罪及同法第三百二十條第一項
    之竊盜罪。被告先後二次犯行，時間緊接，觸犯構成要件相同之罪名，顯係基於
    概括犯意反覆為之，為連續犯，應依刑法第五十六條之規定論以情節較重之踰越
    安全設備竊盜罪，並加重其刑。查被告有事實欄一所載之犯罪科刑執行情形，有
    臺灣高等法院被告全國前案紀錄表在卷可按，其受有期徒刑之執行完畢後，五年
    以內再犯本件有期徒刑以上之罪，為累犯，應依刑法第四十七條之規定遞加重其
    刑。爰審酌被告犯罪之動機、目的、手段、自承於犯罪時有正當工作，年輕力壯
    卻不思努力向上，猶一再犯竊盜罪、侵入住宅竊盜對民眾居住安全所生之危害非
    輕、竊得物品之價值及犯罪後坦承犯行等一切情狀，量處如主文所示之刑。又被
    告自八十年間起即屢犯竊盜案件不戒，有上開前案紀錄表可佐，執行完畢後不知
    悔改，又再犯本件竊盜案，足徵被告有竊盜犯罪之習慣，爰依竊盜犯贓物犯保安
    處分條例第三條第一項第一款「有犯罪之習慣」、第四條、第五條第一項前段之
    規定，諭知應於刑之執行前，令入勞動場所強制工作三年，以資矯治。
三、另告訴人甲○○於警訊時已就被告竊盜犯行提出告訴，嗣於檢察官偵查中雖表示
    不欲告訴（詳八十九年十二月七日訊問筆錄），然查被告係犯刑法第三百二十條
    第一項之竊盜罪，依同法之規定，被告所犯係非告訴乃論之罪，告訴人甲○○之
    撤回告訴，不生撤回之效力，本院仍應為實體上之裁判，併此說明。
據上論斷，應依刑事訴訟法第二百九十九條第一項前段，刑法第五十六條、第三百二
十一條第一項第二款、第四十七條，竊盜犯贓物犯保安處分條例第三條第一項第一款
、第四條、第五條第一項前段，判決如主文。
本案經檢察官江林達到庭執行職務。
中      華      民      國      九十    年      三      月      十二    日
                                    臺灣士林地方法院刑事第四庭
                                        法  官  黃  潔  茹
右正本證明與原本無異。
如不服本判決，應於送達後十日內，向本院提出上訴狀。
                                        書記官  施  惠  卿
中      華      民      國      九十    年      三      月      十九    日
附錄本案論罪科刑法條：
刑法第三百二十條第一項
意圖為自己或第三人不法之所有，而竊取他人之動產者，為竊盜罪，處五年以下有期
徒刑、拘役或五百元以下罰金。
第三百二十一條第一項第二款
犯竊盜罪而有左列情形之一者，處六月以上五年以下有期徒刑：
二、毀越門扇、牆垣或其他安全設備而犯之者。


司法院資訊處製作；財團法人民間司法改革基金會備份。
